臺灣桃園地方法院交通事件裁定
原處分機關　交通部公路總局新竹區監理所中壢監理站
異　議　人　甲○○　男　52歲.
即受處分人
上列異議人即受處分人因違反道路交通管理處罰條例事件，對交
通部公路總局新竹區監理所中壢監理站違反道路交通管理事件裁
決書所為處分（原處分案號：中華民國93年10月1 日壢監裁字第
裁53─DA0000000 號），聲明異議，本院裁定如下：
       主  文
原處分撤銷。
甲○○汽車駕駛人停車時，在禁止臨時停車處所停車，處罰鍰新
臺幣玖佰元。
        理  由
一、聲明異議意旨略以：異議人即受處分人甲○○所有之車牌號
    碼KU─8115號自用小貨車，於民國93年7 月4 日上午11時58
    分許，因在桃園縣中壢市○○街、五華街口處停車，經警以
    在交岔路口10公尺內停車為由照相採證逕行舉發並執行拖吊
    ，惟異議人雖將前揭自用小貨車停在中壢市○○街、五華街
    口轉角處，然該處非屬「在交岔路口10公尺內停車」，該處
    應是交岔路口10公尺外，本件舉發警員無法提出具體證據證
    明，徒以目視而認定異議人有「在交岔路口10公尺內停車」
    之違規，且本件拖吊處亦無劃有10公尺之標線，爰依法聲明
    異議，請求撤銷原裁決處分等語。
二、按「交岔路口、公共汽車招呼站十公尺內、消防栓、消防車
    出入口五公尺內不得臨時停車。」、「禁止臨時停車處所不
    得停車。」，道路交通安全規則第111 條第1 項第2 款、第
    112 條第1 項第1 款規定甚明，再按「汽車駕駛人停車時，
    有在禁止臨時停車處所停車者，處新臺幣六百元以上一千二
    百元以下罰鍰」，道路交通管理處罰條例第56條第1 項第1
    款復設有規定。
三、經查：
（一）異議人所有之上開自用小貨車於前揭時、地，停放在交岔
      路口10公尺內之違規事實，有採證照片5 幀附卷為證，觀
      之卷附之採證照片5 幀，可知異議人所有之自用小貨車停
      放位置，為中壢市○○街、五華街交會之處，而按「交岔
      路口」之意即係二路交會之處，是不論該二路係呈Ｘ型交
      會，亦或呈Ｔ字型交會，均無礙為交岔路口，是本件異議
      人停放車輛之地點，核屬交岔路口，應堪認定。
（二）證人即本件舉發警員諸世偉於本院訊問時證述：「‧‧‧
      本件異議人將車停在KI─2991號自用小客車前面，他是停
      車在轉角處，其停車處後面遠一點的地方還有1個消防栓
      ，當時執行拖吊時只要是停車在交岔路口10公尺處的車子
      均有拖吊。」、「‧‧‧本件異議人停車在轉角處明顯就
      是在10公尺內，我們是用目視的方式認定，沒有實際丈量
      ，但是在明顯10公尺內我們就會去拖吊，若是無法確定是
      在10公尺內，我們不會去拖吊，而本件異議人停車嚴重影
      響內江街要右轉五華街車輛的視線。」等語綦詳，並有採
      證照片5幀附卷可證。按交岔路口10公尺內禁止臨時停車
      之計算起點，若十字路口轉彎處成直角或鈍角者，均以路
      邊固定建築物外沿延伸線交岔頂點起算，此有內政部警政
      署65年2月16日警署交（６５）字第249號函釋可參，而卷
      附採證照片中異議人之自用小貨車與該路口之相對位置觀
      之，可見上揭自用小貨車停放處，顯屬以路邊固定建築物
      外沿延伸線交岔頂點起算之10公尺內，核與證人諸世偉證
      述相符，從而，異議人徒以警員未實際丈量而不服在交岔
      路口「10公尺」內停車之抗辯，委不足採。
（三）再者，「交岔路口10公尺內」為絕對禁止臨時停車之處所
      ，不待主管機關劃設或設置標線、標誌，本質上即禁止停
      車，若有所劃設或設置，則僅具有提醒、督促駕駛人注意
      之作用，且有關道路交通管理之實際標誌、標線、管制方
      法、手段，乃行政機關依其職權所為裁量之行政措施或處
      分，非謂主管機關未劃設標線而認「交岔路口10公尺內」
      無法認定，本件異議人在「交岔路口10公尺內」處所停車
      ，已臻明確，詳如前述，是異議人以本件拖吊處未劃標線
      而無法認定何謂10公尺內云云，亦不足採。
四、綜上所述，異議人確有前揭在禁止臨時停車處所停車之違規
    事實，原處分機關依該規定裁處異議人罰鍰1 千2 百元，固
    非無見。惟查，本件舉發通知單記載之應到案日期為93年8
    月4日，本件異議人於同年7月20日前即已提出陳述書，此有
    交通部公路總局新竹區監理所中壢監理站陳述單1 紙在卷可
    憑，是異議人不服舉發事實，已於應到案期限屆滿前到案聽
    候裁決，本件依違反道路交通管理事件統一裁罰標準表之規
    定，應對異議人前開違規行為處罰鍰9 百元，方屬適法，原
    處分機關認異議人逾越應到案期限30日以上而裁處罰鍰1千2
    百元，自有未洽。異議人上開所辯，雖無可採，然原處分既
    有前揭可議之處，自應將原處分撤銷，並另就前開違規行為
    ，依首揭規定，裁處如主文第2項所示之處分。
五、據上論斷，應依道路交通案件處理辦法第20條前段，裁定如
    主文。
中　　華　　民　　國　　94　　年　　4 　　月　　18　　日
                        交通法庭  法　官　黃梅淑
以上正本證明與原本無異。
如不服本裁定，應於裁定送達後5 日內向本院提出抗告狀。
    　　　　　　　　　　　　　　　書記官　魏里安
中　　華　　民　　國　　94　　年　　4 　　月　　18　　日
